# 【求助陈版】游戏、传媒业务的相关会计处理

提问人：不繁不凡 时间：2016-12-28 16:07:46
陈版你好，请教两个问题： 1 、拟挂牌企业A，有游戏运营业务，包括自营和联运。 ①自营这块，目前的要求是要按消耗道具类型及玩家生命周期去确认收入，还是简单按玩家消耗虚拟货币时确认收入就好？我看已挂牌企业和上市公司当中都有按简单处理的。 ②联运这块，通常是按和联运商对账数据确认收入，但如果部分强势联运商几个月才会与企业对一次账，企业能否根据后台数据（未经对账，但差异不会很大）预提？
2 、拟挂牌企业B，有综艺节目制作业务。如果 2015 年一共拍摄了 4 集，相关成本都在 2015 年付款开票了，但 2015 年只播出 2集， 2016 年播出剩余两集，那么 2016 年播出那两集的成本在 2015 年年末能否确认为存货？该综艺节目系通过广告获得收入@chenyiwei 谢谢陈版

回答人：chenyiwei
1 、自营方面，目前主流的方法都是按道具的消耗逐步确认。因为玩家用游戏币换购道具之后，企业负有保证系统正常运营、使购入的道具可正常使用的合同义务，在该义务履行前确认收入是不恰当的。 2 、联运业务，应根据历史经验确定自行根据后台数据作出的估计与最终对账确认数之间是否可能存在重大差异，如果无重大差异且款项回收有保障的，则也可以接受。 3 、需考虑该综艺节目的盈利模式，以确定制作成本能否确认为资产，还是在制作时直接转入销售费用。